【裁判字號】    92,交抗,722
【裁判日期】    920731
【裁判案由】    聲明異議
【裁判全文】
臺灣高等法院臺中分院刑事裁定                    九十二年度交抗字第七二二號
    抗  告  人
    即受處分人  甲○○
右抗告人因違反道路交通管理處罰條例案件，不服臺灣苗栗地方法院中華民國九十二
年七月三十一日所為之裁定（九十二年度交聲字第六八九號），提起抗告，本院裁定
如左：
    主      文
抗告駁回。
    理      由
一、本案經本院審理結果，認原裁定法院以抗告人即受處分人（以下簡稱抗告人）邱
    其興違反道路交通管理處罰條例之事證明確，因認抗告人之異議為無理由而為駁
    回之裁定，並無不合，應予維持，茲引用原裁定法院之裁定所記載之證據及理由
    （如附件）。
二、抗告人雖仍辯稱罰單僅送達大樓管理室，其並未收到云云，惟查：大樓管理員乃
    為住戶之受僱人，上開交通罰單經大樓管理員簽收後，即已合法送達，故被告上
    開辯詞已難採信，從而本件抗告為無理由，應予駁回。
三、據上論斷，應依道路交通案件處理辦法第二十六條，刑事訴訟法第四百十二條，
    裁定如主文。
中      華      民      國      九十二     年     九      月    十七    日
                                臺灣高等法院臺中分院刑事第八庭
                                      審判長法  官  羅  得  村
                                            法  官  黃  文  進
                                            法  官  陳  毓  秀
右正本證明與原本無異。
不得再抗告。
                                            書記官  吳  宗  玲
中      華      民      國      九十二     年     九      月    十七    日
                                                                        Ｒ
台灣台中地方法院交通事件裁定                  九十二年度交聲字第六九八號
    原處分機關  交通部公路總局台中區監理所
    受處分人
    即異議人    甲○○  女二十五歲( 民國○○○年○月○○日生)
                        住台中市○○區○○街十一號六樓之三
                        身分證統一編號：Ｂ二二三一二二五三號
右列受處分人因違反道路交通管理處罰條例案件，對於交通部公路總局台中區監理所
九十二年五月五日所為之處分（中監違字第裁六０－ＺＦ00000000號裁決書
）聲明異議，本院裁定如左：
    主  文
異議駁回。
    理  由
一、按汽車行駛高速公路應依速限標誌指示。違反者，處罰鍰新臺幣三千元以上、六
    千元以下罰鍰，並記違規點數一點。高速公路交通管制規則第五條、道路交通管
    理處罰條例第三十三條第一項分別訂有明文。復依違反道路交通管理事件統一裁
    罰標準表規定，逾期者，處罰鍰新臺幣六千元整。
二、本件受處分人甲○○異議意旨略以：本件違規通知單未收到，原處分於法不合，
    請求撤銷等語。
三、查本件受處分人即異議人甲○○駕駛車牌３Ｒ－８１９７號自小客車，於九十一
    年十一月一日八時五十一分於國道三號公路九十公里北向超速，經警舉發之事實
    ，有國道公路警察局舉發道路交通管理事件通知單一份附卷可稽，而受處分人上
    述違規事實明確，並有國道公路警察局第六警察隊九十二年六月二十七日公警國
    六交訴字第０９２０００３１２７號函一份附卷可佐。且本件違規通知單經依法
    定戶籍地址寄至台中市○○街十一號六樓之三，並經文心國宅Ｂ區管理互助委員
    會簽收，亦有簽收章一紙附卷可佐，本件已合法送達，異議人所辯尚非可採。按
    道路交通管理處罰條例第七條第一項規定：「道路交通管理之稽查、違規之紀錄
    ，由交通勤務警察，或依法令執行交通稽查任務之人員執行之」，而警察為維持
    交通秩序，依法執行職務，立場應是客觀公正，且與受處分人即異議人素不相識
    ，亦無宿怨，當無故意誣攀之理，是其所為舉發，應屬依法有據，因而為確保交
    通安全，而有現場取締制度之必要。從而異議人所辯尚非可採。本件原處分機關
    援引首揭規定所為之處分，於法並無不合。綜上所述，本件異議為無理由，應予
    駁回。
四、據上論斷，應依道路交通管理處罰條例第八十七條第二項、道路交通案件處理辦
    法第十九條，裁定如主文。
中    華    民    國      九十二      年     七       月    三十一      日
                               臺灣臺中地方法院交通法庭
                                     法  官  郭  德  進
右正本證明與原本無異。
如不服本裁定應於送達後五日內向本院提出抗告狀。
                                     書記官
中    華    民    國      九十二      年     八       月       四       日
                                                                        Ｂ


司法院資訊處製作；財團法人民間司法改革基金會備份。
